# 请教银行未达账问题

提问人：nhkb 时间：2016-05-27 22:47:43
4.30日-5.2日为休息日，个人客户通过银行转账到公司账户 100 万元，个人账户款项已汇出，但因为是非工作日，公司银行对账单显示为 5 月 3 日到账，在 4 月 30 日的报表中是否可以将该笔款项确认为银行存款，并冲减客户的应收账款。银行从客户的角度，他认为4.30日已经不欠公司钱了。

回答人：chenyiwei
因为在 4 月 30 日，该笔钱尚未进入公司的银行帐户，不是公司可以自主支配的资金，因此不应确认为货币资金，可确认为其他应收款——银行。